【裁判字號】    89,易,3438
【裁判日期】    891113
【裁判案由】    賭博等
【裁判全文】
臺灣臺中地方法院刑事判決                        八十九年度易字第三四三八號
    公  訴  人  台灣台中地方法院檢察署檢察官
    被      告  乙○○
    被      告  甲○○
右列被告因賭博等案件，經檢察官聲請簡易處刑（八十九年度偵字第一二八五０號）
，本院台中簡易庭認不得依簡易判決，應依通常程序審理，本院判決如左：
    主  文
乙○○、甲○○共同以賭博為常業，乙○○處有期徒刑伍月，甲○○處有期徒刑參月
，如易科罰金，均以參佰元折算壹日。甲○○緩刑貳年。扣案之電動賭博機具拾貳台
賭資新台幣伍萬參仟柒佰元、日報表壹張，均沒收。
    事  實
一、乙○○基於常業賭博之犯意，自民國八十九年六月十七日起，在台中市○○街十
    之一號其所經營之「巧客便利商店」之公眾得出入場所，擺設電動賭博機具賽車
    三連線三台、樸克單機四台、麻將（滿貫大亨）四台、金牌瑪莉一台，共十二台
    ，與不特定之顧客賭博財物，且以此為常業。甲○○則自八十九年六月二十三日
    起，以月薪新台幣（下同）二萬四千元之代價，受雇於與之有犯意聯絡之乙○○
    ，在前揭巧客便利商店擔任開分、洗分及兌換彩金等工作。參與賭博之人，每次
    投入硬幣十元兌換一分之比率於麻將或金牌瑪莉內開分，押中者可得一至五十倍
    倍數不等之分數，其餘機台則以一元開一分兌換比率押注，每次最少押一分，最
    多押一百分，押中者可得一至一百倍倍數不等之分數，俟押賭完畢，所累積之分
    數可依上開比率兌換彩金，未押中者，押注之賭資悉歸乙○○贏取以牟利。迨於
    八十九年六月三十日十八時四十分許，適有賭客王來旺、張宗成、張集富、林志
    達（另由檢察官以職權處分）在該處賭博財物時，為警當場查獲，並扣得上開電
    動賭博機具十二台，兌換籌碼處之賭資五萬三千七百元及乙○○所有供經營賭博
    所用之日報表一張。
二、案經台中市警察局移送臺灣臺中地方法院檢察署檢察官聲請簡易處刑。
    理  由
一、訊據被告乙○○、甲○○對於右揭事實坦承不諱，核與同案被告王來旺、張宗成
    、張集富、林志達於警訊時供述其等在前開店內賭玩等情相符，復有電動賭博機
    具十二台，賭資五萬三千七百元及日報表一張扣案可資佐證，被告二人犯行堪以
    認定。
二核被告二人所為，均係犯刑法第二百六十七條之常業賭博罪。被告乙○○、甲○
    ○間就前開犯行，有犯意聯絡及行為分擔，均為共同正犯。爰審酌被告二人之犯
    罪動機、手段、對社會善良風俗之危害，擺設電動賭博機具之台數達十二台，扣
    得之賭資達五萬三千七百元，經營之時間不長，犯後態度良好及犯後坦承犯行等
    一切情狀，各量處如主文所示之刑，並均諭知易科罰金之折算標準。被告甲○○
    前未曾受有期徒刑以上刑之宣告，有臺灣台中地方法院檢察署刑案資料查註紀錄
    表及臺灣高等法院被告全國資料紀錄表附卷可稽，其係受雇者，領取月薪，犯行
    較輕，且經此科刑教訓，當知所警惕，信無再犯之虞，本院認所宣告之刑以暫不
    執行為適當，併宣告緩刑二年，以啟自新。扣案之電動賭博機具十二台、賭資五
    萬三千七百元，均係當場賭博之器具及在兌換籌碼處之財物，應依刑法第二百六
    十六條第二項宣告沒收。另扣案之日報表一張，係被告乙○○所有，供犯罪所用
    之物，業據其陳明在卷，應併依刑法第三十八條第一項第二款諭知沒收。
三、公訴意旨另以：被告二人未依電子遊戲場業管理條例辦理營利事業登記，即於前
    揭時地擺設前開電動賭博機具十二台，經營電子遊戲場業，因認被告二人違反電
    子遊戲場業管理條例第十五條：「未依本條例規定辦理營利事業登記者，不得經
    營電子遊戲場業。」之規定，而涉有同條例第二十二條之罪嫌云云。惟按依電子
    遊戲場業管理條例所稱電子遊戲場業，指設置電子遊戲機供不特定人益智娛樂之
    營利事業，該條例第三條定有明文；同條例第五條就電子遊戲場業之營業，依所
    擺設電子遊戲機種類之不同而分為普通級及限制級，第八條規定電子遊戲場之申
    請設立時，其營業場所應符合相關之都巿計畫法、區域計畫法、土地使用管制、
    建築法令及消防法令等之規定，第九條則規定電子遊戲場業之營業場所，應距離
    學校、醫院相當之距離以上，第十六條規定：「非電子遊戲場業之其他營利事業
    ，不得就其營業場所，供他人設置電子遊戲機營業。」第二十八條規定：「違反
    第十六條規定者，處行為人新台幣十萬元以上五十萬元以下罰鍰，並限期令其改
    善；屆期仍未改善者，按次連續處罰至其改善為止。」足見該條例第十五條之規
    範對象，應係專以設置電子遊戲機且具有一定規模之營利事業，至如其他營業場
    所如便利商店，於原本所營事業外，另行擺設賭博性之電子遊戲機者，應無電子
    遊戲場業管理條例第十五條規定之適用。經查被告二人係經營巧客便利商店，非
    專以擺設電子遊戲機為業，且該電子遊戲機復有賭博性質，經被告二人供述明確
    ，依前開說明，其二人即非電子遊戲場業管理條例第十五條所處罰之對象，自難
    繩以同條例第二十二條規定之罪責。此外復查無其他證據證明被告二人確有公訴
    人所指此部分之犯行，惟公訴意旨認此部分與前揭論罪科刑之賭博罪間有方法結
    果之牽連犯關係，屬裁判上之一罪，爰不另為無罪之諭知。
據上論斷，應依刑事訴訟法第四百五十二條、第二百九十九條第一項前段，刑法第二
十八條、第二百六十七條、第四十一條、第二百六十六條第二項、第三十八條第一項
第二款、第七十四條第一款，罰金罰鍰提高標準條例第一條前段、第二條，判決如主
文。
中      華      民      國      八十九      年      十一    月    十三  日
                                        法  官  林郁婷
右正本證明與原本無異。
如不服本判決，應於送達後十日內向本院提出上訴狀 （須附繕本） ，上訴於台灣高
等法院台中分院。
                                        書記官
中      華      民      國      八十九      年      十一    月    十三  日
附錄論罪科刑法條
刑法第二百六十七條︰以賭博為常業者，處二年以下有期徒刑，得併科一千元以下罰
金。


司法院資訊處製作；財團法人民間司法改革基金會備份。
